# 同一控制下合并抵消分录

提问人：Newstart007 时间：2010-09-08 16:11:22
下面两段话看不懂，谁能解析一下 ①确认企业合并形成的长期股权投资后，合并方账面资本公积（资本溢价或股本溢价）贷方余额大于被合并方在合并前实现的留存收益中归属于合并方的部分，在合并资产负债表中，应将被合并方在合并前实现的留存收益中归属于合并方的部分自“资本公积”转入“盈余公积”和“未分配利润”。在合并工作底稿中，借记“资本公积”项目，贷记“盈余公积”和“未分配利润”项目。 ②确认企业合并形成的长期股权投资后，合并方账面资本公积（资本溢价或股本溢价）贷方余额小于被合并方在合并前实现的留存收益中归属于合并方的部分的，在合并资产负债表中，应以合并方资本公积（资本溢价或股本溢价）的贷方余额为限，将被合并方在企业合并前实现的留存收益中归属于合并方的部分自“资本公积”转入“盈余公积”和“未分配利润”。在合并工作底稿中，借记“资本公积”项目，贷记“盈余公积”和“未分配利润”项目。

回答人：chenyiwei
因为同一控制下合并中被合并方要视同最早期间期初开始就已经在合并方的控制下，并且该关系一直存续至今，所以其以前各年度的利润表也需要纳入合并范围。从合并资本公积中恢复被合并方留存收益是为了体现被合并方留存收益积累的延续性。 这个问题已经讨论很多，建议在发帖前搜索本版面。

回答人：chenyiwei
回复 板凳 tony868lamy 的帖子没有明确的理论依据。不过在合并报表层面，个人并不是很关注股东权益的明细分类问题（尤其是盈余公积和未分配利润之间的划分）。